【裁判字號】    97,上訴,1246
【裁判日期】    970703
【裁判案由】    違反毒品危害防制條例
【裁判全文】
臺灣高等法院臺中分院刑事判決        97年度上訴字第1246號
上  訴  人  臺灣彰化地方法院檢察署檢察官
被      告  甲○○
                      號（現於臺灣臺中監獄執行中）
上列上訴人因被告違反毒品危害防制條例案件，不服臺灣彰化地
方法院97年度訴字第1018號中華民國97年4月21日第一審判決（
起訴案號：臺灣彰化地方法院檢察署97年度毒偵字第292號），
提起上訴，本院判決如下：
    主  文
原判決關於甲○○於民國九十七年一月一日施用第二級毒品部分
及定應執行刑部分均撤銷。
甲○○施用第二級毒品，累犯，處有期徒刑陸月，如易科罰金，
以新臺幣壹仟元折算壹日。扣案專供施用甲基安非他命之吸食器
壹組，沒收銷燬之。
    事  實
一、甲○○前於民國（下同）95年間，因贓物案件，經臺灣彰化
    地方法院以95年度員簡字第264號判處有期徒刑4月，如易科
    罰金，以銀元300元即新臺幣900元折算1日確定，嗣該院以
    96年度聲減字第3286號裁定減為有期徒刑2月，如易科罰金
    ，以銀元300元即新臺幣900元折算1日確定，入監執行後，
    於96年9月27日執行完畢。另其曾於95年間，因施用毒品案
    件，經臺灣彰化地方法院以95年度毒聲字第515號裁定送勒
    戒處所施以觀察、勒戒後，認有繼續施用毒品之傾向，再經
    該院以95年度毒聲字第700號裁定令入戒治處所強制戒治，
    於96年9月21日強制戒治執行完畢釋放，並由臺灣彰化地方
    法院檢察署檢察官以96年度戒毒偵字第220號為不起訴處分
    確定。詎其仍不知悔改，於前揭強制戒治執行完畢釋放後5
    年內，基於施用第二級毒品甲基安他命之犯意，於97年1月
    1日（起訴書誤載為97年12月31日）14時30分許，利用飲用
    完畢之鋁箔包裝，在兩旁鑿洞插入吸管後，再於1端之吸管
    尾處黏接小玻璃球而成之專供施用甲基安非他命之吸食器1
    組，在其彰化縣溪州鄉○○村○○路387巷16號住處房間內
    （起訴誤載為彰化縣員林鎮中央里田中央巷20之7號），以
    將甲基安非他命置入吸食器內，再以打火機燒烤吸食之方式
    ，施用第二級毒品甲基安非他命1次。嗣於97年1月4日13時
    ，為警在其上開住處查獲，並扣得上開甲○○所有專供施用
    甲基安非他命之吸食器1組。
二、案經彰化縣警察局北斗分局報告臺灣彰化地方法院檢察署檢
    察官偵查起訴。
    理  由
一、上開犯罪事實，迭據被告（下稱被告）於警詢時、偵查中、
    原審及本院均坦承不諱，且經警採集其尿液經送詮昕科技股
    份有限公司檢驗結果，確呈甲基安非他命陽性反應等情，有
    彰化縣警察局北斗分局委託檢驗尿液代號與真實姓名對照認
    證單及詮昕科技股份有限公司出具之濫用藥物尿液檢驗報告
    各1紙在卷可稽，此外，復有吸食器1組扣案可佐，足徵被告
    之任意性自白與犯罪事實相符，可資採信。又被告曾於95年
    間，因施用毒品案件，經臺灣彰化地方法院以95 年度毒聲
    字第515號裁定送勒戒處所施以觀察、勒戒後，認有繼續施
    用毒品之傾向，再經該院以95年度毒聲字第700號裁定令入
    戒治處所強制戒治，於96年9月21日強制戒治執行完畢釋放
    ，並由臺灣彰化地方法院檢察署檢察官以96年度戒毒偵字第
    220號為不起訴處分確定等情，有臺灣彰化地方法院檢察署
    刑案資料查註紀錄表、臺灣高等法院被告前案紀錄表各1份
    附卷可考，本案事證明確，被告於強制戒治執行完畢釋放後
    ，5年內再犯本件施用第二級毒品之犯行，洵堪認定，應予
    依法論科。
二、查甲基安非他命係毒品危害防制條例第2條第2項第2款所稱
    之第二級毒品，依法不得持有、施用。核被告甲○○所為，
    係犯毒品危害防制條例第10條第2項之施用第二級毒品罪。
    被告為施用毒品甲基安非他命而持有之低度行為，為其施用
    之高度行為所吸收，不另論罪。又被告有如事實欄所述前科
    及執行紀錄，有臺灣彰化地方法院檢察署刑案資料查註紀錄
    表、臺灣高等法院被告前案紀錄表各1份在卷可考，其於5年
    以內故意再犯本件有期徒刑以上之罪，為累犯，應依刑法第
    47條第1項之規定加重其刑。
三、原審就被告於97年1月1日之施用甲基安非他命部分，認被告
    罪證明確，予以論罪科刑，固非無見，惟查：被告所用之吸
    食器係其利用飲用完畢之鋁箔包裝，在兩旁鑿洞插入吸管後
    ，再於1端之吸管尾處黏接小玻璃球而成，係專供施用甲基
    安非他命所用之物，業據被告於本院供承在卷，並有警卷相
    片附卷可稽，應依毒品危害防制條例第18條第1項前段之規
    定，沒收銷燬之；原審疏未注意，認係被告所有供其施用毒
    品甲基安非他命所用之物，而非專供甲基安非他命用之物，
    依刑法第38條第1項第2款之規定宣告沒收，尚有未洽，檢察
    官上訴意旨以上開事由，指摘原判決此部分之不當，尚非無
    據，爰將原判決此部分撤銷改判，而此部分既經撤銷其定應
    執行部分自無所附麗自亦應一併撤銷（至於其他部分未據上
    訴，業已確定），爰審酌被告曾因施用毒品經執行強制戒治
    後，猶未能深切體認毒品危害己身之鉅，及早謀求脫離毒害
    之道，反而伺機再犯，未見有何收斂、警惕之意，無視於毒
    品對於自身健康之戕害及國家對於杜絕毒品犯罪之禁令，犯
    行非輕，惟念及被告於本院審理時尚能坦承犯行，且施用毒
    品固戕害個人健康至深，然就他人權益之侵害仍屬有限，及
    其犯罪之動機、目的、手段、智識程度等一切情狀，量處如
    主文第2項所示之刑，並諭知易科罰之折算標準。扣案之被
    告所有專供施用甲基安非他命之吸食器1組，應依同條例第
    18條第1項前段之規定，沒收銷燬之。
據上論斷，應依刑事訴訟法第369條第1項前段、第364條、第299
條第1項前段，毒品危害防制條例第10條第2項、第18條第1項前
段，刑法第11條、第47條第1項、第41條第1項前段，判決如主文
。
本案經檢察官乙○○到庭執行職務。
中    華    民    國    97    年    7    月     3     日
            刑事第八庭  審判長法  官  羅  得  村
                              法  官  張  靜  琪
                              法  官  吳  進  發
上列正本證明與原本無異。
不得上訴。
                              書記官  柯  孟  伶
中    華    民    國    97    年    7    月     3     日


司法院資訊處製作；財團法人民間司法改革基金會備份。
